【裁判字號】    98,上易,840
【裁判日期】    980525
【裁判案由】    詐欺等
【裁判全文】
臺灣高等法院臺中分院刑事判決         98年度上易字第840號
上  訴  人
即  被  告  甲○○
上列上訴人因犯詐欺等罪，不服臺灣彰化地方法院98年度易字第
64號中華民國98年3月26日第一審判決（起訴案號：臺灣彰化地
方法院檢察署97年度偵字第10616號），提起上訴，本院判決如
下：
    主  文
上訴駁回。
    理  由
一、按「依刑事訴訟法第350條、第361條、第362條、第367條規
    定，不服地方法院之第一審判決而上訴者，須提出上訴書狀
    ，並應敘述具體理由，為上訴必備之程式；其所提出之書狀
    未敘述上訴理由，或僅曾以言詞陳述上訴理由者，均應於上
    訴期間屆滿後20日內補提理由書於第一審法院。第一審法院
    經形式審查，認逾期未補提上訴理由者，應定期間先命補正
    ；逾期未補正者，為上訴不合法律上之程式，應以裁定駁回
    。倘已提出上訴理由，但所提非屬具體理由者，則由第二審
    法院以上訴不合法律上之程式，判決駁回。而所謂具體理由
    ，必係依據卷內既有訴訟資料或提出新事證，指摘或表明第
    一審判決有何採證認事、用法或量刑等足以影響判決本旨之
    不當或違法，而構成應予撤銷之具體事由，始克當之（例如
    ：依憑證據法則具體指出所採證據何以不具證據能力，或依
    憑卷證資料，明確指出所為證據證明力之判斷如何違背經驗
    、論理法則）；倘僅泛言原判決認定事實錯誤、違背法令、
    量刑失之過重或輕縱，而未依上揭意旨指出具體事由，或形
    式上雖已指出具體事由，然該事由縱使屬實，亦不足以認為
    原判決有何不當或違法者（例如：對不具有調查必要性之證
    據，法院未依聲請調查亦未說明理由，或援用證據不當，但
    除去該證據仍應為同一事實之認定），皆難謂係具體理由，
    俾與第二審上訴制度旨在請求第二審法院撤銷、變更第一審
    不當或違法之判決，以實現個案救濟之立法目的相契合，並
    節制濫行上訴」（參照最高法院97年台上字第 892號判決意
    旨）。
二、經查，上訴人即被告甲○○因不服臺灣彰化地方法院第一審
    判決，於法定上訴期間之98年4月7日向原審法院提起上訴，
    其上訴意旨略以：被告因有長期服用鎮定安眠藥物，精神狀
    況不佳，對自己所犯下之錯事並非有心去做的，懇請鈞院給
    予被告機會改判刑期云云。其就第一審判決究有何具體事由
    ，致判決不當、違法，或量刑失當之處，並無一語涉及，自
    非屬得上訴第二審之具體理由。又其雖提出秀傳醫療社團法
    人秀傳紀念醫院之診斷證明書，以證明其精神狀況不佳，然
    依該診斷證明書所載，被告係因睡眠障礙，自 97年8月19日
    起於門診追蹤治療，並有服用鎮定安眠藥物，是其亦非因精
    神障礙，致其辨識行為違法或依其辨識而為行為之能力，顯
    著減低。其上訴意旨以前詞指摘原判決不當，顯無具體理由
    ，揆諸上揭說明，本院應以上訴人之第二審上訴不合法律上
    程式，爰不經言詞辯論逕予判決駁回。
三、應依刑事訴訟第367條前段、第372條，判決如主文。
中    華    民    國    98    年    5     月    25    日
            刑事第十庭    審判長法  官  林  照  明
                                法  官  林  欽  章
                                法  官  蔡  名  曜
以上正本證明與原本無異。
不得上訴。
                                書記官  劉  恒  宏
中    華    民    國    98    年    5     月    25    日


司法院資訊處製作；財團法人民間司法改革基金會備份。
